【裁判字號】    92,交聲,902
【裁判日期】    920702
【裁判案由】    交管條例聲異
【裁判全文】
臺灣板橋地方法院交通事件裁定                    九十二年度交聲字第九○二號
    原處分機關  臺北市交通事件裁決所
    異  議  人  甲○○
    即受處分人
右列受處分人因違反道路交通管理處罰條例案件，不服原處分機關於中華民國九十二
年五月十二日所為之處分（原處分案號：北市裁三字第駕裁二二─Ｚ0000000
0號），聲明異議，本院裁定如左：
    主  文
異議駁回。
    理  由
一、按汽車駕駛人，駕駛汽車，在道路上蛇行者，處新臺幣六千元以上二萬四千元以
    下罰鍰；汽車駕駛人有第一項第一款、第三項行為者，並吊扣該車輛牌照三個月
    ；汽車駕駛人有第四十三條之情形者，除依原條款處處罰鍰外，並予記違規點數
    三點」，道路交通管理處罰條例第四十三條第一項第一款前段、第四項前段、第
    六十三條第一項第三款分別定有明文。
二、原處分意旨略以：內政部警政署國道公路警察局第一警察隊執勤員警於民國九十
    二年三月十五日早上八時五十五分許，在國一道南向（高架）二十九至三十二公
    里處查獲本件異議人即受處分人甲○○駕駛ＤＳ－三○七○號自用小客車，有違
    反道路交通管理處罰條例第四十三條第一項第一款「汽車駕駛人，駕駛汽車，在
    道路上蛇行」之事實，遂以通知單逕行舉發。異議人以其為閃避前車而超車非故
    意變換車道云云置辯，求為撤銷原裁決處分。
三、本件異議人雖否認有上開違規之事實，辯稱：伊根本沒有蛇行只是超車而已，伊
    從外側車道閃壹台車子，切到內側車道云云。惟查：右揭異議人違規之事實，業
    據舉發員警楊文彬到庭結證稱：「我開巡邏車在外側車道，車速大約八十公里，
    異議人駕車從我旁邊經過，我看到他多次任意在車陣之中變換車道，我就加速去
    攔他，後來攔下後，問他為何這樣開，他說趕時間上班，就我看到，我不認為他
    是為了閃避其他車子，他是跟在別人車子後面，看到有縫就馬上切過去，造成別
    人車子緊急煞車」等語（見本院九十二年六月十九日訊問筆錄）。按交通警察掣
    單舉發違反道路交通管理處罰條例所列之違規事實，本質上為行政處分，係公務
    員基於職務上之權力，依法就特定之具體事件所為之具公法上效果之單方行政行
    為，基於公務員為公法上行為具有公信力之原則，該行政行為當可被推定為真正
    ，本件異議人所稱現場情形核與舉發通知單事實相違，復無任何證據證明員警舉
    發有何違誤情事，是以異議人所辯，尚無足採信。是原處分機關以北市裁三字第
    駕裁二二─Ｚ00000000號裁決書據以裁處罰鍰新臺幣一萬八千元，吊扣
    牌照三個月，並依同條例第六十三條第一項第三款之規定記違規點數三點之裁量
    亦甚妥適。從而，依前開說明，原處分機關據以依法處分，核無違誤，本件異議
    為無理由，應予駁回。
據上論斷，應依道路交通案件處理辦法第十九條，裁定如主文。
中      華      民      國      九十二      年      七      月    二    日
臺灣板橋地方法院交通法庭
                                    法  官  胡 堅 勤
右正本證明與原本無異
如不服本裁定應於送達後五日內向本院提出抗告狀
                                    書記官  吳 詩 琳
中      華      民      國      九十二      年      七      月    四    日


司法院資訊處製作；財團法人民間司法改革基金會備份。
